【裁判字號】    98,抗,20
【裁判日期】    980205
【裁判案由】    假處分
【裁判全文】
臺灣高等法院臺中分院民事裁定  98年度抗字第20號
抗  告  人  乙○○
相  對  人  彰化縣金墩村林業生產合作社
兼法定代理  甲○○
人
上列抗告人因與相對人等間假處分事件，抗告人對於民國97年11
月10日台灣彰化地方法院所為97年度裁全更字第1號裁定提起抗
告，本院裁定如下：
      主  文
抗告駁回。
抗告程序費用由抗告人負擔。
      理  由
一、本件抗告人聲請及抗告意旨略以：伊係相對人彰化縣金墩村
    林業生產合作社（以下簡稱相對人金墩合作社）之社員兼經
    理，相對人金墩合作社委由抗告人就其所有坐落彰化縣花壇
    鄉○○段灣子口小段94-17號土地進行開發業務，抗告人進
    行評估規劃後已提出服務建議書，並經相對人金墩合作社理
    事會、社務會一致通過送請社員代表大會審核准予將上開土
    地授權抗告人規劃管理，且立有契約書。嗣相對人竟置前契
    約於不顧，擅自雇用工人於前開土地上濫伐，抗告人提出反
    對意見，竟遭相對人金墩合作社以理念不合，難以配合業務
    推展為由，於97年l月ll日以彰金林合字第007號函解聘抗告
    人，致使抗告人之經理職權變更，日後有不能執行或甚難執
    行之虞，爰依民事訴訟法第532條聲請准將相對人金墩合作
    社任聘予抗告人之經理權假處分。原裁定遽以抗告人聲請假
    處分未就經理職權有非因請求標的之現狀變更，日後不能強
    制執行或甚難執行之虞，或有何防止發生重大損害或避免急
    迫之危險或其他相類之情形而有必要定暫時狀態處分之原因
    以釋明之。而駁回抗告人之請求，顯屬違背法令，自無可維
    持，求予廢棄原裁定云云。
二、按於爭執之法律關係，為防止發生重大之損害或避免急迫之
    危險或有其他相類之情形而有必要時，得聲請為定暫時狀態
    之假處分。民事訴訟法第538條定有明文。又依同法第538條
    之4規定，債權人聲請定暫時狀態之假處分，準用同法第533
    條再準用同法第526條之規定。故債權人聲請定暫時狀態之
    假處分時仍須就其假處分之請求及原因加以釋明，且兩者缺
    一不可。前開釋明如有不足，而債權人陳明願供擔保或法院
    認為適當者，法院始得定相當之擔保，命供擔保後為假處分
    。若債權人就其請求及假處分之原因絲毫未加釋明，法院即
    不得命供擔保後為定暫時狀態之處分。是定暫時狀態假處分
    之聲請人，除應釋明與債務人間有爭執之法律關係外，尚應
    提出有何防止重大之損害或急迫危險或其他相類情形而有必
    要定暫時狀態處分之原因加以釋明之。
三、本件抗告人固以其對相對人金墩合作社之經理權為假處分之
    標的，主張其假處分請求係為保障其經理職務之維持（見原
    審97年度裁全更字第l號卷97年10月l日民事補正狀），惟就
    其經理權之喪失，究有何重大損害或急迫之危險或其他相類
    之情形而有定暫時狀態之必要均未加釋明；亦未釋明其經理
    權限有何將來難以強制執行或甚難強制執行之虞。至相對人
    甲○○僅係金墩合作社之法定代理人，抗告人對其究有何法
    律關係須定暫時狀態，兩者間有防止發生重大損害或免急迫
    危險或其他相類之情形而有必要定暫時狀態之必要，亦未經
    抗告人釋明。縱相對人甲○○於主持相對人金墩合作社理事
    會議上提議開除抗告人經理人之職務，亦係經會議程序，抗
    告人之有無金墩合作社之經理權，於法律上亦與相對人甲○
    ○無關。稽之前揭說明，已難認抗告人對相對人等聲請就其
    經理權為定暫時狀態之假處分，為有理由。另抗告人固曾稱
    ，伊欲保全將來強制執行，係為保障相對人履行授權聲請人
    管理開發合作事業契約內容之權利（見原審97年度裁全字第
    783號卷第31頁）。惟其嗣後已稱本件假處分之標的係對合
    作社經理職責，與管理開務合作事業契約內容無關。其抗告
    理由指稱相對人與抗告人以德佺企業有限公司法定代理人所
    簽訂之彰化金墩村林業生產合作社委託管理開發合作契約書
    係有效成立云云，即非有理。從而，抗告人本件假處分之聲
    請，為無理由，原審據以駁回，洵無不當。抗告人仍執前詞
    ，求予廢棄原裁定，自非有理，應予駁回。
四、據上論結，本件抗告為無理由，依民事訴訟法第495條之l第
    l項、第449條第l項、第95條、第78條，裁定如主文。
中    華    民    國    98    年    2     月    5     日
                  民事第六庭    審判長法  官  袁再興
                                      法  官  陳賢慧
                                      法  官  吳惠郁
以上正本係照原本作成。
再為抗告應以適用法規顯有錯誤為理由。
如提起再抗告者應於裁定送達後10日內向本院提出抗告理由狀（
須按照他造人數附具繕本）並繳納抗告裁判費新臺幣1,000元，
同時委任律師或具有律師資格之關係人為代理人。
                                      書記官  江玉萍
中    華    民    國    98    年    2     月    6     日
                                                      Ｍ


司法院資訊處製作；財團法人民間司法改革基金會備份。
